【裁判字號】    91,易,4366
【裁判日期】    920227
【裁判案由】    竊盜等
【裁判全文】
臺灣高雄地方法院刑事判決                        九十一年度易字第四三六六號
    公  訴  人  臺灣高雄地方法院檢察署檢察官
    被      告  甲○○  男  三.
右列被告因竊盜等案件，經檢察官提起公訴（九十一年度偵字第二三０七三、二三０
九０、二三一一七號），本院判決如左：
    主  文
甲○○連續結夥三人以上、毀越門扇竊盜，累犯，處有期徒刑壹年陸月，扣案之板手
貳支、螺絲起子壹支，均沒收。又意圖為自己不法之所有，而侵占離本人所持有之物
，處罰金陸佰元，如易服勞役，以參佰元折算壹日。
    事  實
一、甲○○曾於民國八十八年間，因毒品危害防制條例案件，經本院判處有期徒刑五
    月，臺灣高等法院高雄分院駁回上訴確定，於九十年一月二十八日執行完畢，詎
    仍不知悔改，與不詳真實年籍姓名成年男子二人共同基於為自己不法所有之犯意
    聯絡，於九十一年七月二十五日十五時多許，打破位在高雄縣杉林鄉○○村○○
    路十四號乙○○住處二樓之窗戶，推由其中一名男子在乙○○住處外把風，甲○○則與另一名男子逾越該打破之窗戶進入屋內行竊，共計竊得龍銀硬幣六枚、台
    銀紀念套幣二組、現金新台幣（下同）約一萬五千元、玉環一個、郵票套票約三
    十套、散裝郵票一本，及項鍊、戒指、手環等金飾約四至五兩重，嗣因丙○○前
    往乙○○住處巡視後，發現乙○○住處之鐵門被打開且二樓有聲響傳出，乃報警
    處理，惟因遭甲○○等人察覺而逃逸無蹤。甲○○復承前開為自己不法所有之概
    括犯意及毀損之概括犯意，於同年十月十八日五時許，見戊○○所有車號Ｅ八—
    三四九九號自小貨車高雄縣杉林鄉○○村○○路象寮三三之九號前，即認有機可
    乘，先持戊○○放置在車後之鐵鎚一支，打破該自小貨車車窗進入車內行竊，竊
    得戊○○所有之杉林農會存摺、土地銀行存摺各一本及普通大貨車駕照一張，復
    打破戊○○所經營位在高雄縣杉林鄉○○村○○路合興巷二四號小吃店窗戶（該
    地點係由丁○○出租予戊○○使用），而攜帶其所有客觀上足以對人生命身體造
    成危險之兇器板手二把、螺絲起子一把進入屋內行竊，並於行竊過程中推倒丁○○所有之電視機，致損壞該電視機，且因強行拉扯電腦伴唱機而損壞該電腦伴唱
    機之主機板，共計竊得鑰匙三支、電腦伴唱機、電腦伴唱投幣機及音響擴大器各
    一台，嗣於甲○○將所竊得之電腦伴唱機、電腦伴唱投幣機及音響擴大器各一台
    分批搬至所騎乘之機車上時，適為戊○○發覺，乃將音響擴大器丟棄在該小吃店
    門口欲騎乘機車逃逸，惟仍遭戊○○逮捕並報警處理，警方據報後趕往現場，並
    在現場查獲甲○○所有供行竊用之板手二支及螺絲起子一支。
二、甲○○於九十一年十月十七日上午八時許，高雄縣大樹鄉佛光山停車場內拾獲蔡
    金成遭竊之汽車駕照及行照各一張後，即意圖為自己不法之所有，將之侵占入己
    。嗣於同日九時四十分許，在高雄縣旗山鎮○○路、中學路口為警查獲。
三、案經戊○○、丁○○訴由高雄縣警察局旗山分局報告台灣高雄地方法院檢察署檢
    察官偵查起訴。
    理  由
一、訊據被告甲○○固不諱言於前揭時地持戊○○車上之鐵鎚打破車窗竊取車內財物
    ，進入戊○○所經營之小吃店內竊取電腦伴唱機、投幣機、音響擴大器各一台，
    及拾獲蔡金成所有之汽車駕照、行照各一張之事實，惟矢口否認有何進入乙○○
    住處竊取財物之犯行，辯稱：乙○○家之竊案非其所為，且其並未打破戊○○所
    經營之小吃店內之窗戶，扣案之板手、螺絲起子本來即放在機車上云云。惟查：
  (一)右揭被告與不詳年籍姓名成年男子二人共同竊取乙○○住處財物之事實，業據證
    人丙○○於警訊、偵查中及本院審理中證稱：乙○○於案發前委託伊看家，九十
    一年七月二十五日下午三時多許，伊帶狗前往乙○○家巡察，看見一名男子在乙○○住處門前徘徊，伊上前詢問，該名男子表示正在等人，伊便帶狗前往乙○○
    之檸檬園、龍眼園巡視，返回乙○○住處時，發現乙○○住處之後門被打開，且
    聽見二樓傳出聲響，便趕緊回家報警，旋返回乙○○住處，看見被告與另一名男
    子在屋內翻箱倒櫃，被告發現被人察覺後，即自前門逃走，行竊者係將二樓窗戶
    打破進入屋內，因一樓之門鎖並未遭到破壞等語明確，且經證人乙○○證稱：去
    高雄前曾委託丙○○看家，七月二十五日接獲電話表示遭竊後旋即返家，發現二
    樓窗戶被打破，遺失金飾、龍銀硬幣、台銀紀念套幣、現金、玉環及郵票等物品
    ，丙○○表示行竊者有三人，一名在屋外把風，另二名進入屋內行竊，其中一人
    為被告等語在卷，而由證人丙○○於警訊及本院審理中均明確證稱：案發當日被
    告係穿著黑色長褲、黑色上衣，上衣之鈕釦旁有兩條白色條紋，隔日伊至被告家
    中看見該套衣物，便詢問被告之子該衣物係何人所有，被告之子表示為被告之衣
    物為等語在卷，益足徵證人丙○○之證詞非虛，此外，並有失竊物品明細表、高
    雄縣政府警察局九十二年一月七日高雄警勤字第０九二００００五二三號函暨所
    附之高雄縣警察局一一０報案台中心受理各類案件紀錄表、警員己○○製作之報
    告表附卷可稽，是被告辯稱並未竊取乙○○財物之云云，顯係事後卸責之詞而不
    足採信，其進入乙○○住處竊取財物之犯行堪以認定。
  (二)被告竊取、損壞告訴人丁○○及戊○○上開財物等情，業經告訴人丁○○、戊○○二人指訴綦詳，且互核相符，告訴人二人並均指稱：係在被告機車旁之地上發
    現板手、螺絲起子等物品，小吃店之窗戶被打破等語明確，被告於警訊中亦供稱
    ：因以鑰匙無法打開小吃店門鎖，乃打破門窗進入等語在卷，並有扣押筆錄、贓
    物認領保管單、現場及遭竊物品相片附卷可稽。又警方於被告身上口袋內所查獲
    之駕駛執照及行車執照乃蔡金城放置在車上而遭竊之物一節，為證人蔡金城證述
    屬實，被告於拾獲後即將之攜帶在身上，並無任何返還失主之舉動，且係因遭警
    查獲而起出，其主觀上有將之侵占入己之不法所有意圖甚明。綜上，本件事證已
    臻明確，被告犯行堪以認定，應依法論科。
二、核被告與不詳真實年籍姓名成年男子二名打破窗戶進入乙○○住處行竊所為，係
    犯刑法第三百二十一條第一項第二款、第三款之結夥三人以上毀越門扇竊盜罪；
    被告打破戊○○所有自小客車車窗竊取財物所為，係犯同法第三百二十條第一項
    竊盜罪及第三百五十四條之毀損罪；被告攜帶兇器打破戊○○所經營小吃店之窗
    戶入內行竊，且損壞屋內之電視機、電腦伴唱機主機板所為，則係犯同法第三百
    二十一條第一項第二款、第三款之攜帶兇器毀越門扇竊盜罪及第三百五十四條之
    毀損罪；被告將蔡金成遭竊之汽車駕照及行照侵占入己所為，係犯同法第三百三
    十七條之侵占離本人所持有之物罪。公訴人漏未斟酌被告所持以打破戊○○自小
    貨車車窗之鐵鎚乃取自戊○○車上，及被告係攜帶板手、螺絲起子等兇器打破窗
    戶侵入上開小吃店內行竊，且已將竊得之物搬離現場放置在機車上等情，而認被
    告竊取戊○○自小貨車上財物所為係犯刑法第三百二十一條第一項第三款之攜帶
    兇器竊盜罪，認被告進入上開小吃店竊取財物所為係犯同法第三百二十條第三項
  、第一項普通竊盜未遂罪，均尚有未洽。又被告與不詳真實年籍姓名成年男子二
    人就進入乙○○住處行竊之犯行，有犯意聯絡及行為分擔，為共同正犯。再被告
    係以打破車窗之方法進入戊○○車內行竊，在上開小吃店內則係以損壞電視、電
    腦伴唱機主機板之手段以遂行其竊取之目的，是其所犯竊盜及毀損二罪間，有方
    法目的之牽連關係，應分別論以較重之普通竊盜罪及加重竊盜罪。另被告先後三
    次加重竊盜、普通竊盜犯行，時間緊接，方法相同，且觸犯基本構成要件相同之
    罪名，顯係基於概括犯意為之，為連續犯，應依刑法第五十六條規定論以結夥三
    人以上、毀越門扇竊盜罪，並加重其刑。末查被告曾於八十八年間，因毒品危害
    防制條例案件，經本院判處有期徒刑五月，臺灣高等法院高雄分院駁回上訴確定
    ，於九十年一月二十八日執行完畢，有卷附之臺灣高等法院被告全國前案紀錄表
    可按，其受有期徒刑之執行完畢，五年以內再犯有期徒刑以上之罪，為累犯，應
    依刑法第四十七條規定，就其所犯竊盜罪部分加重其刑，並依法遞加重之。爰審
    酌被告有侵占、過失傷害、違反肅清煙毒條例、詐欺、毒品危害防制條例等前科
    ，有前開臺灣高等法院被告全國前案紀錄表可按，素行非佳，竟仍不知悔悟，多
    次以損害他人之物之方法竊取他人財物，對告訴人、被害人等造成之損害非輕，
    且犯罪後猶圖卸責，毫無悔意等一切情狀，酌情量處如主文所示之刑，並就罰金
    部分諭知易服勞役之折算標準。警方於九十一年十月十八日在現場扣得之板手二
    支及螺絲起子一支，為被告所有，業據被告陳明在卷，且該等物品係在現場被告
    所騎乘機車旁之地上扣得，業據告訴人丁○○、戊○○陳明屬實，足認係被告攜
    帶用以行竊之工具，爰依刑法第三十八條第一項第二款規定予以沒收。至警方於
    九十一年十月十八日在現場扣得之剪刀一把乃告訴人戊○○所有之物，業據告訴
    人戊○○陳明在卷，警方於同年七月二十五日在現場扣得之起子一把及帽子一頂
    ，則無證據證明係被告或共犯所有，亦無從認定係供被告等用以行竊所用之物，
    依法自不得予以沒收，附此敘明。
據上論斷，應依刑事訴訟法第二百九十九條第一項前段，刑法第五十六條、第二十八
條、第三百二十一條第一項第二款、第三款、第四款、第三百三十七條、第三百五十
四條、第五十五條、第四十七條、第四十二條第二項、第三十八條第一項第二款，罰
金罰鍰提高標準條例第一條前段、第二條，判決如主文。
中      華      民      國    九十二    年      二      月    二十七    日
                                  臺灣高雄地方法院刑事第一庭
                                          法  官  黃  悅  璇
右正本證明與原本無異。
如不服本判決，應於判決送達後十日內，向本院提出上訴狀。
                                          書記官  沈      蘊
中    華    民    國      九十二      年      二      月    二十七      日
附錄法條：
刑法第三百二十一條第一項第二、三、四款
犯竊盜罪而有左列情形之一者，處六月以上、五年以下有期徒刑：
二  毀越門扇、牆垣或其他安全設備而犯之者。
三  攜帶兇器而犯之者。
四  結夥三人以上而犯之者。
刑法第三百三十七條
意圖為自己或第三人不法之所有，而侵占遺失物、漂流物或其他離本人所持有之物者
，處五百元以下罰金。


司法院資訊處製作；財團法人民間司法改革基金會備份。
